---
title: "Yet Another Analysis"
date: "`r Sys.Date()`"
author: "You-know-who"
output:
  rmdformats::robobook:
    code_folding: show
    self_contained: true
    thumbnails: false
    lightbox: true
    gallery: true
editor_options:
  chunk_output_type: console
---

```{r magic}
a <- new.env(parent = emptyenv())
a$path_project <- "~/proj/tmp_work/"
a$pwd <- "/data1/suna/work/tmp_work/20231119_analysis"

# renv::activate(a$path_project)

suppressPackageStartupMessages(library(glue))
suppressPackageStartupMessages(library(ComplexUpset))
suppressPackageStartupMessages(library(ggpie))
suppressPackageStartupMessages(library(ggbeeswarm))
# suppressPackageStartupMessages(library(ggsankey))
suppressPackageStartupMessages(library(ggstatsplot))

suppressPackageStartupMessages(library(rlang))
suppressPackageStartupMessages(library(vroom))
suppressPackageStartupMessages(library(purrr))
suppressPackageStartupMessages(library(tidyr))
suppressPackageStartupMessages(library(stringr))
suppressPackageStartupMessages(library(forcats))
suppressPackageStartupMessages(library(dplyr))
suppressPackageStartupMessages(library(ggplot2))
suppressPackageStartupMessages(library(fs))

a$pdi <- path(a$pwd, "_i/")
a$pdo <- path(a$pwd, "_o/")
dir_create(a$pdi)
dir_create(a$pdo)
```

```{r renderHTML, include=FALSE, eval=FALSE}
rmarkdown::render(
  "~/proj/tmp_work/bin/20231119_analysis.Rmd",
  output_file = "report.html",
  output_dir = a$pdo,
  knit_root_dir = a$pwd
)
```

```{r init, include=FALSE}
## Global options

a$font_family <- "sarasa-term-sc-nerd-regular"
a$font_regular <-
  path(
    "/etc", "rstudio", "fonts", "sarasa\ term\ sc\ nerd", "400",
    "sarasa-term-sc-nerd-regular.ttf"
  ) %>%
  path_real()
sysfonts::font_add(
  family = a$font_family,
  regular = a$font_regular
)
showtext::showtext_auto()

knitr::opts_chunk$set(
  echo = FALSE,
  cache = FALSE,
  prompt = FALSE,
  tidy = FALSE,
  comment = NA,
  message = FALSE,
  warning = FALSE,
  fig.width = 16,
  fig.height = 8
)
knitr::opts_knit$set(width = 160)
```

```{r ggplot_theme, include=FALSE, eval=FALSE}
my_theme <-
  ggthemes::theme_calc() +
  theme(
    text = element_text(size = 20),
    plot.title = element_text(family = a$font_family),
    axis.text.x = element_text(angle = 45, hjust = 1),
    axis.title.x = element_blank()
  )
old_theme <- theme_set(my_theme)
```

```{r utils}
#' gsa
#'
#' group_by() %>% summarise() %>% arrange()
#'
#' @inheritParams dplyr::group_by
#' @return A tibble.
#'
#' @export
#'
gsa <- function(.data, ..., .sort = TRUE) {
  requireNamespace("dplyr", quietly = TRUE)
  .data %>%
    group_by(...) %>%
    tally(sort = .sort) %>%
    ungroup() %>%
    # mutate(pct = round(n / sum(n), digits = 3))
    mutate(pct = scales::percent(round(n / sum(n), digits = 3)))
}

pipe_end <- function(x) x

read_xlsx <- function(...) {
  tb_out <-
    openxlsx::read.xlsx(...) %>%
    tibble::as_tibble()
  return(tb_out)
}
```

# 0. 数据

```{r readData}
tb_ori <- 
  path(a$pdi, "20231106-MDCK-3-abundance.xlsx") %>% 
  read_xlsx(sep.names = " ")
the_three <- c("f2", "f3", "f4")
the_four <- c("f1", "f2", "f3", "f4")
```

## 洗数据

```{r washData1}
tb_total <- 
  tb_ori %>%
  rename(
    acc = Accession,
    abun_ratio_f2 = `Abundance Ratio: (F2) / (F1)`,
    abun_ratio_f3 = `Abundance Ratio: (F3) / (F1)`,
    abun_ratio_f4 = `Abundance Ratio: (F4) / (F1)`,
    abun_ratio_p_f2 = `Abundance Ratio Adj. P-Value: (F2) / (F1)`,
    abun_ratio_p_f3 = `Abundance Ratio Adj. P-Value: (F3) / (F1)`,
    abun_ratio_p_f4 = `Abundance Ratio Adj. P-Value: (F4) / (F1)`,
    abun_f1 = `Abundance: F1: Sample`,
    abun_f2 = `Abundance: F2: Sample`,
    abun_f3 = `Abundance: F3: Sample`,
    abun_f4 = `Abundance: F4: Sample`,
    abun_norm_f1 = `Abundances (Normalized): F1: Sample`,
    abun_norm_f2 = `Abundances (Normalized): F2: Sample`,
    abun_norm_f3 = `Abundances (Normalized): F3: Sample`,
    abun_norm_f4 = `Abundances (Normalized): F4: Sample`,
    found_in_f1 = `Found in Sample: F1: Sample`,
    found_in_f2 = `Found in Sample: F2: Sample`,
    found_in_f3 = `Found in Sample: F3: Sample`,
    found_in_f4 = `Found in Sample: F4: Sample`
  ) %>% 
  rename_with(
    .cols = everything(),
    .fn = ~ str_to_lower(.x)
  ) %>% 
  mutate(
    across(
      .cols = starts_with("abun_"),
      .fn = ~ as.double(.x)
    )
  )
```

```{r washData2}
tb_total <- 
  tb_total %>% 
  mutate(
    across(
      starts_with("found_in_"),
      .fns = ~ (. == "High"),
      .names = "high_in_{str_replace(.col, 'found_in_', '')}"
    )
  ) %>% 
  mutate(
    fgrp = 
      case_when(
        high_in_f1 & high_in_f2 & high_in_f3 & high_in_f4 ~ "F1234",
        high_in_f2 & high_in_f3 & high_in_f4 ~ "F234",
        high_in_f1 & high_in_f2 ~ "F12",
        high_in_f3 & high_in_f4 ~ "F34",
        high_in_f1 ~ "F1",
        TRUE ~ "others"
      ) %>% 
      factor(levels = c("F1234", "F234", "F34", "F12", "F1", "others")),
    .before = 1
  ) %>% 
  mutate(
    pep_score = `sum pep score`,
    log10_pep_score = log10(pep_score + 1),
    .after = `sum pep score`
  ) %>% 
  mutate(
    coverage = `coverage [%]`,
    .after = `coverage [%]`
  ) %>%
  mutate(
    n_uniq_pep = `# unique peptides`,
    .after = `# unique peptides`
  ) %>%
  mutate(
    n_aa = `# aas`,
    .after = `# aas`
  ) %>% 
  mutate(
    mw = `mw [kda]`,
    log10_mw = log10(mw),
    .after = `mw [kda]`
  ) %>% 
  mutate(
    pi = `calc. pi`,
    .after = `calc. pi`
  ) %>% 
  rowwise() %>% 
  mutate(
    mean_abun_norm = mean(c_across(starts_with("abun_norm_")), na.rm = TRUE),
    log10_mean_abun_norm = log10(mean_abun_norm),
    .after = abun_norm_f4
  ) %>% 
  ungroup() %>% 
  mutate(
    cut_uniq_pep = cut_number(`# unique peptides`, n = 4),
    cut_uniq_pep_over_mw = cut_number(`# unique peptides` / mw, n = 4),
    cut_uniq_pep_over_aa = cut_number(`# unique peptides` / `# aas`, n = 4),
    .after = `# unique peptides`
  )
```

# 1. 分析

前情提要：

- F1、F2、F3、F4样品来自三个连续处理步骤间。
- 质谱检测时，不同样品的蛋白总量保持一致。
- `Ratio Fx/F1`:整体分布没有显著差异，同时F2、F3、F4样品的蛋白表达量较F1有一定上调。

猜想：

- 蛋白依据各自其某种性质，在不同步骤间被处理掉。
+ 最有可能的依据蛋白丰度，即分批次处理高丰度蛋白，使得在对比样品间蛋白差异时，高丰度蛋白下调，低丰度蛋白普遍上调。

## 1.1 蛋白不同样品间的检出情况

### 1.1.1 蛋白组间检出差异

```{r addUpset2Total}
tb_upset <- 
  tb_total %>% 
  filter(!contaminant)
```

数据：

- 四个样品共检出蛋白`r nrow(tb_total)`，其中污染蛋白（n = `r tb_total %>% filter(contaminant) %>% nrow()`）在后续的分析中被剔除，剩余蛋白`r nrow(tb_upset)`个。
- 定义`Found in Sample: *`的值是`High`，即认为该蛋白在该样品中检出（`high_in_*`）

```{r upsetOrigin, fig.width=5, fig.height=3}
p_upset_origin <- ComplexUpset::upset(
  tb_upset,
  intersect = glue("high_in_{the_four}"),
  set_sizes =
    upset_set_size() + 
    geom_text(
      aes(label = after_stat(count)), 
      hjust = -0.1, stat = 'count', color = "white", size = 4.5
    ) +
    theme(axis.text.x = element_text(angle = 45, hjust = 1)),
  width_ratio = 0.2,
  sort_intersections_by = "degree"
)
p_upset_origin
```

```{r}
ggsave(
  p_upset_origin, filename = path(a$pdo, "p_upset_origin.pdf"),
  height = 6, width = 10
)
```

定义：

根据蛋白在样品组间的检出与否，定义以下分组：

- `F1234`：在四组样品中全部鉴定到的蛋白
- `F234`：在`F1`中未鉴定，在余下三个样品中鉴定到的蛋白

同理，定义`F12`，`F34`和`F1`，共五个分组，蛋白数量如下图所示：

```{r fgrpComposition, fig.width=5, fig.height=5}
p_donut_fgrp <- 
  ggplot(tb_upset) +
  geom_bar(aes(x = 5, fill = fgrp)) +
  scale_x_continuous(
    limits = c(0, 6),
  ) +
  ggthemes::scale_fill_gdocs(
    labels = 
      tb_upset %>% 
      gsa(fgrp, .sort = FALSE) %>% 
      mutate(xit = glue("{fgrp} ({n} | {pct})")) %>% 
      pull(xit),
    guide = guide_legend(title = "Grouping")
  ) +
  theme_void() +
  theme(
    legend.position = c(0.5, 0.5)
  ) +
  coord_polar(theta = "y")
p_donut_fgrp
```

```{r}
ggsave(
  p_donut_fgrp, filename = path(a$pdo, "p_donut_fgrp.pdf"),
  height = 5, width = 5
)
```

### 1.1.2 不同组间其它统计量比较

在遍历PD给出的诸多统计量后，发现以下信息：

```{r}
tb_fgrp <- 
  tb_total %>% 
  filter(
    !contaminant, 
    fgrp != "others"
  )
```

```{r batchPlotVsfgrp}
pdo_vs_fgrp <- path(a$pdo, "vs_fgrp") %>% dir_create()

# vs continuous
those_vars_c <- c(
  "pep_score",
  "log10_pep_score",
  "coverage",
  "n_uniq_pep",
  "n_aa",
  "mw",
  "log10_mw",
  "pi",
  "mean_abun_norm",
  "log10_mean_abun_norm"
)
l_vs_fgrp_c <- 
  purrr::pmap(
    .l = list(
      data = list(tb_fgrp),
      x = "fgrp",
      y = those_vars_c,
      package = "ggthemes",
      palette = "gdoc"
    ),
    .f = ggbetweenstats
  ) %>% 
  set_names(nm = those_vars_c)
purrr::walk2(
  .x = l_vs_fgrp_c,
  .y = those_vars_c,
  .f = ~ ggsave(
    .x, filename = path(pdo_vs_fgrp, glue("{.y}.pdf")),
    width = 10, height = 8
  )
)

# vs discrete
those_vars_d <- c(
  "cut_uniq_pep",
  "cut_uniq_pep_over_aa",
  "cut_uniq_pep_over_mw"
)
l_vs_fgrp_d <- 
  purrr::pmap(
    .l = list(
      data = list(tb_fgrp),
      x = those_vars_d,
      y = "fgrp",
      package = "ggprism",
      palette = "viridis"
    ),
    .f = ggbarstats
  ) %>% 
  set_names(nm = those_vars_d)
purrr::walk2(
  .x = l_vs_fgrp_d,
  .y = those_vars_d,
  .f = ~ ggsave(
    .x, filename = path(pdo_vs_fgrp, glue("{.y}.pdf")),
    width = 10, height = 8
  )
)
```

1. 分子量，蛋白氨基酸数（蛋白长度），等电点分布无显著差异。

```{r upsetTestNodiff, fig.weight=10, fig.height=8}
p_upset_nodiff <- ComplexUpset::upset(
  tb_upset,
  intersect = glue("high_in_{the_four}"),
  annotations = list(
    "log10 MW" =
      ggplot(mapping = aes(y = log10_mw)) +
      geom_quasirandom(aes(color = log10_mw), size = 0.5, na.rm = TRUE) +
      geom_violin(alpha = I(0.4), linewidth = 0.5, na.rm = TRUE) +
      geom_boxplot(width = 0.1, outlier.shape = NA) +
      scale_color_viridis_c(guide = guide_colorbar(title = NULL)) +
      theme(
        legend.justification = "left",
        legend.box.just = "left"
      ),
    "# AA" =
      ggplot(mapping = aes(y = n_aa)) +
      geom_quasirandom(aes(color = `calc. pi`), size = 0.5, na.rm = TRUE) +
      geom_violin(alpha = I(0.4), linewidth = 0.5, na.rm = TRUE) +
      geom_boxplot(width = 0.1, outlier.shape = NA) +
      scale_color_viridis_c(guide = guide_colorbar(title = NULL)),
    "pI" =
      ggplot(mapping = aes(y = pi)) +
      geom_quasirandom(aes(color = pi), size = 0.5, na.rm = TRUE) +
      geom_violin(alpha = I(0.4), linewidth = 0.5, na.rm = TRUE) +
      geom_boxplot(width = 0.1, outlier.shape = NA) +
      scale_color_viridis_c(guide = guide_colorbar(title = NULL))
  ),
  set_sizes =
    upset_set_size() + 
    geom_text(
      aes(label = after_stat(count)), 
      hjust = -0.1, stat = 'count', color = "white", size = 4.5
    ) +
    # expand_limits(y = 1100) +
    theme(axis.text.x = element_text(angle = 45, hjust = 1)),
  width_ratio = 0.2,
  sort_intersections_by = "degree"
)
p_upset_nodiff
```

```{r}
ggsave(
  p_upset_nodiff, filename = path(a$pdo, "p_upset_nodiff.pdf"),
  height = 8, width = 10
)
```

2. 在此前提下，不同组间的Coverage，unique peptides 数，以及蛋白的平均质谱信号强度有显著差异。

- `F1234`的Coverage，unique peptides数，蛋白平均质谱信号强度等指标均显著大于其它几组。

推测:

- `F1234`组为样品处理实验中，与实验无关的蛋白。这部分蛋白在蛋白总体含量中的占比（即ratio to `F1`），可能在`F1 -> F4`的过程中，随着其它蛋白含量的降低而升高。
- 在`F1 -> F2`的实验步骤中，`F1`组可能被处理掉，所以后续实验中无法检测到。而`F234`组可能是因为实验污染引入，或因为`F1`被处理掉后相对丰度上升，达到检测范围而被检测到。
- 同理，`F12`组和`F34`组可类比`F1`组和`F234`组，对应的实验步骤是`F2 -> F3`。
- 理论上`F123`组和`F4`组也可以同理，不过组内蛋白量太少了，可能没法进行后续分析。

```{r donutUniqPepCut}
p_donut_uniq_pep <- 
  ggplot(tb_upset) +
  geom_bar(aes(x = 5, fill = cut_uniq_pep)) +
  scale_x_continuous(
    limits = c(0, 6),
  ) +
  ggthemes::scale_fill_gdocs(
    labels = 
      tb_upset %>% 
      gsa(cut_uniq_pep, .sort = FALSE) %>% 
      mutate(xit = glue("{cut_uniq_pep} ({n} | {pct})")) %>% 
      pull(xit),
    guide = guide_legend(title = "# Unique peptides group")
  ) +
  theme_void() +
  theme(
    legend.position = c(0.5, 0.5)
  ) +
  coord_polar(theta = "y")
ggsave(
  p_donut_uniq_pep, filename = path(a$pdo, "p_donut_uniq_pep.pdf"),
  height = 5, width = 5
)
```

```{r upsetTestDiff, fig.weight=10, fig.height=8}
p_upset_diff <- ComplexUpset::upset(
  tb_upset,
  intersect = glue("high_in_{the_four}"),
  annotations = list(
    "Coverage %" =
      ggplot(mapping = aes(y = coverage)) +
      geom_quasirandom(
        aes(color = coverage),
        size = 0.5, na.rm = TRUE
      ) +
      geom_violin(alpha = I(0.4), linewidth = 0.5, na.rm = TRUE) +
      geom_boxplot(width = 0.1, outlier.shape = NA) +
      scale_color_viridis_c(guide = guide_colorbar(title = NULL)) +
      theme(
        legend.justification = "left",
        legend.box.just = "left"
      ),
    "# Uniq pep" =
      ggplot() +
      geom_bar(
        aes(fill = cut_uniq_pep),
        position = position_fill(reverse = TRUE)
      ) +
      scale_y_continuous(labels = scales::percent) +
      scale_fill_viridis_d(guide = guide_legend(title = NULL)) +
      theme(
        legend.justification = "left",
        legend.box.just = "left"
      ) +
      labs(y = "# uniq pep level"),
    "Abundance (log10)" =
      ggplot(mapping = aes(y = log10(mean_abun_norm))) +
      geom_quasirandom(aes(color = log10(mean_abun_norm)), size = 0.5, na.rm = TRUE) +
      geom_violin(alpha = I(0.4), linewidth = 0.5, na.rm = TRUE) +
      geom_boxplot(width = 0.1, outlier.shape = NA, na.rm = TRUE) +
      scale_color_viridis_c(guide = guide_colorbar(title = NULL)) +
      theme(
        legend.justification = "left",
        legend.box.just = "left"
      )
  ),
  set_sizes =
    upset_set_size() + 
    geom_text(
      aes(label = after_stat(count)), 
      hjust = -0.1, stat = 'count', color = "white", size = 4.5
    ) +
    # expand_limits(y = 1100) +
    theme(axis.text.x = element_text(angle = 45, hjust = 1)),
  width_ratio = 0.2,
  sort_intersections_by = "degree"
)
p_upset_diff
```

```{r}
ggsave(
  p_upset_diff, filename = path(a$pdo, "p_upset_diff.pdf"),
  height = 8, width = 10
)
```

## 1.2 对组间变化趋势进行聚类

```{r washData3}
# TODO 用plotly，不要用奇怪的东西了……

# tb_sankey <- 
#   tb_total %>% 
#   filter(!contaminant) %>% 
#   select(acc, starts_with("abun_ratio_f")) %>% 
#   pivot_longer(
#     cols = -acc
#   ) %>% 
#   mutate(
#     value_new = 
#       case_when(
#         is.na(value) ~ "both missing",
#         near(value, 100) ~ "too big",
#         near(value, 0.01) ~ "too small",
#         value >= 1 ~ "up",
#         value < 1 ~ "down",
#         TRUE ~ "WTF"
#       ) %>% 
#       factor(
#         levels = c("up", "too big", "too small", "down", "both missing", "WTF")
#       )
#   ) %>% pivot_wider(
#     id_cols = acc, 
#     names_from = "name",
#     values_from = "value_new"
#   ) %>% 
#   ggsankey::make_long(starts_with("abun_ratio_f"))
```

```{r plotSankey}
# p_sankey <- 
#   ggplot(
#     tb_sankey, 
#     mapping = aes(
#       x = x, 
#       next_x = next_x, 
#       node = node, 
#       next_node = next_node,
#       fill = factor(node)
#     ),
#     color = "black",
#     linewidth = 1
#   ) +
#   geom_sankey() +
#   scale_fill_manual(
#     values = c("#d7191c", "#fdae61", "#ffffbf", "#abdda4", "#2b83ba")
#   ) +
#   theme_sankey(base_size = 16)
# p_sankey
```

